臺灣臺北地方法院刑事判決　　　　　　 96年度交易字第300號
　　公　訴　人　臺灣臺北地方法院檢察署檢察官
　　被　　　告　丙○○
上開被告因過失致死案件，經台灣台北地方法院檢察署檢察官提
起公訴（95年度調偵字第163號），本院判決如下：
    主    文
丙○○因過失致人於死，處有期徒刑捌月，緩刑年。
    犯罪事實
一、丙○○於民國95年9月18日晚間，騎乘車牌CXT-387號重型機
    車，沿台北市○○路○段由東往西方向行駛，於晚間22時20
    分許，行經八德路四段73號前，原應注意穿越道有行人時，
    應暫停讓行人先行通過以及行近未設行車管制號誌之行人穿
    越道應減速慢行，依當時天候晴、夜間有照明、柏油路乾燥
    、路面無缺陷及障礙物、視距良好等情形又無不能注意之情
    形，竟疏未注意，因而撞擊於該路口穿越行人穿越到之乙○
    ○○，致乙○○○倒地造成頭部外傷合併硬腦膜下及蜘蛛網
    膜下出血、腦幹缺氧、腦水腫，經送醫急救後仍於同年月20
    日14時7分許死亡。該交通事故經員警前往現場處理時，丙
    ○○當場承認為肇事人而自首，並願接受裁判。
二、案經被害人之子甲○○訴由台北市政府警察局松山分局報告
    台灣台北地方法院檢察署檢察官偵查起訴。
    理    由
一、按被告以外之人於審判外所為之書面陳述，固屬傳聞之證據
    ，但如該文書係屬公務員職務上製作之紀錄文書者，除顯有
    不可信之情況外，亦得為證據，刑事訴訟法第159條之4第1
    款定有明文。本件卷附之由台北市政府警察局松山分局交通
    分隊警員林錦宏、陳佩鳴所製作之道路交通事故現場圖、道
    路交通事故調查報告表（一）、（二）、道路交通事故補充
    資料表、現場照片等證據，係承辦警員所製作之紀錄文書，
    為警員基於職務製成，具有相當之中立性，是其作成過程並
    無不適當之情形，其客觀上無不可信之情況，揆諸前開規定
    ，自得為證據。
二、上揭犯罪事實，業據被告丙○○坦承不諱，核與道路交通事
    故現場圖、道路交通事故調查報告表（一）、（二）、道路
    交通事故補充資料表、交通事故談話紀錄表、道路交通事故
    初步分析研判表、道路交通事故照片6張在卷可稽。而被害
    人乙○○○確因本件交通事故致頭部外傷合併硬腦膜下及蜘
    蛛網膜下出血、腦幹缺氧、腦水腫，經送醫救治，延至同年
    月20日14時7分許仍因傷重不治死亡等情，亦有國軍松山醫
    院乙○○○病例、入院申請單、台灣台北地方法院檢察署相
    驗屍體證明書、法醫驗斷書、履（相）驗筆錄及相驗照片21
    張附卷足憑。且汽車行近未設行車管制號誌之行人穿越道前
    ，應減速慢行；汽車行經行人穿越道，遇有行人穿越時，無
    論有無交通指揮人員指揮或號誌指示，均應暫停讓行人先行
    通過；汽車行經未劃設行人穿越道之交岔路口，遇有行人穿
    越道路時，無論有無交通指揮人員指揮或號誌指示，均應暫
    停讓行人先行通過，道路交通安全規則第103條定有明文，
    被告為已考領駕駛執照之駕駛人，對此實難諉稱不知，且依
    卷附道路交通事故調查報告表（一）所載，當時天候晴、夜
    間有照明、柏油路乾燥、路面無缺陷及障礙物、視距良好等
    情況，並無不能注意之情事，被告騎乘上開機車行經肇事地
    點時，竟疏未注意，撞擊於該路口穿越行人穿越到之乙○○
    ○，致乙○○○倒地造成頭部鈍創、顱內出血死亡，被告顯
    有過失甚明，且被告之過失行為與被害人因本件交通事故死
    亡間，有相當因果關係。綜上，被告任意性自白核與事實相
    符，本案事證明確，被告過失致人於死犯行，洵堪認定，應
    予依法論科。
三、核被告所為，係犯刑法第276條第1項過失致人於死罪。被告
    行經行人穿越道不依規定讓行人優先通行，依法應負刑事責
    任，應依道路交通管理處罰條例第86條第1項之規定，加重
    其刑至二分之一。又被告於肇事後，並請附近商家協助報案
    ，在未被有偵查犯罪職權之機關或公務員發覺前，向據未報
    明肇事人姓名通報之台北市政府警察局松山分局交通分隊警
    員前往事故現場處理時，當場承認其為肇事者，而自首接受
    裁判，有台北市政府警察局松山分局交通分隊交通事故談話
    紀錄、台北市政府警察局松山分局偵查隊調查筆錄各1份附
    卷可考，是被告已符合自首要件，爰依刑法第62條前段之規
    定減輕其刑，並先加後減之。爰審酌被告無前科紀錄，有台
    灣高等法院被告前案紀錄表附卷可參，素行良好，其過失疏
    未注意車前狀況，肇致被害人死亡之結果，對被害人家屬造
    成無可彌補之創傷，惟其犯罪後能坦承犯行，並業與被害人
    家屬達成和解，有台北市松山區調解委員會調解書附卷可憑
    ，兼衡其品行、智識程度、生活狀況等一切情狀，量處如主
    文所示之刑。末查被告前未曾因故意犯罪受有期徒刑以上刑
    之宣告，其因一時失慮，致罹刑典，犯後已知所省悟，經此
    刑之宣告後，應知所警惕信無再犯之虞，本院因認前開宣告
    之刑，以暫不執行為適當，併予宣告緩刑，用啟自新。
四、據上論斷，應依刑事訴訟法第299條第1項前段，道路交通管
    理處罰條例第86條第1項，刑法第276條第1項、第62條前段
    、第74條第1項第1款，判決如主文。
本案經檢察官郭麗娟到庭執行職務。
中　　華　　民　　國　　96　　年　　6 　　月　　15　　日
             　　 刑事第一庭          法　官　蘇嘉豐
以上正本證明與原本無異。
如不服本判決，應於判決送達後10日內向本院提出上訴狀（應抄
附繕本）。告訴人或被害人如對於本判決不服者，應具備理由請
求檢察官上訴，其上訴期間之計算係以檢察官收受判決正本之日
期為準。
                                      書記官　蘇靜紅
中　　華　　民　　國　　96　　年　　6 　　月　　15　　日
附錄本案論罪科刑法條全文：
刑法第276條第1項：
因過失致人於死者，處二年以下有期徒刑、拘役或二千元以下罰
金。
